【裁判字號】    98,訴,305
【裁判日期】    980902
【裁判案由】    強盜等
【裁判全文】
臺灣宜蘭地方法院刑事判決               98年度訴字第305號
公  訴  人  臺灣宜蘭地方法院檢察署檢察官
被      告  乙○○
                    （現另案於臺灣宜蘭監獄執行中）
指定辯護人  本院公設辯護人  丙○○
上列被告因強盜等案件，經檢察官提起公訴（98年度偵字第2396
號），本院判決如下：
    主  文
乙○○犯強盜罪，累犯，處有期徒刑貳年捌月。
    事  實
一、乙○○於民國95年間因毒品危害防制條例案件，經本院以95
    年度訴字第431號判處有期徒刑10月、6月，應執行有期徒刑
    1年2月確定；復於96年間因竊盜案件，經本院以96年度易字
    第31號判處有期徒刑4月共3罪、3月共3罪、3月，應執行有
    期徒刑1年確定，嗣上開有期徒刑經本院裁定減刑後定應執
    行有期徒刑1年，並於97年1月18日執行完畢。詎其因海洛因
    毒癮發作，亟需金錢購買毒品，竟意圖為自己不法之所有及
    基於毀損之犯意，於98年4月9日下午2時25分許，騎乘車牌
    號碼UXY-219號機車，至宜蘭縣冬山鄉○○路○段350號甲○
    ○所開設之朝順雜貨店，先以徒手環抱之方式，將甲○○推
    入該雜貨店內之廚房，再將上開廚房與雜貨店店面連接之木
    門關上，以此強暴之方式，至使甲○○不能抗拒，隨即進入
    該雜貨店櫃檯強行拉開業已上鎖之抽屜，致使該抽屜鎖頭損
    壞，足生損害於甲○○，再強取抽屜內新臺幣（下同）7百
    元，得手後騎乘上開機車離去。嗣因甲○○報警處理，經警
    方採集該雜貨店櫃檯香菸盒所遺留之指紋，送內政部警政署
    刑事警察局比對與乙○○左中指指紋相符，始悉上情。
二、案經告訴人甲○○訴由宜蘭縣政府警察局羅東分局報請臺灣
    宜蘭地方法院檢察署檢察官偵查起訴。
    理  由
一、認定犯罪事實所憑之證據及理由：
  (一)訊據被告乙○○對上開犯罪事實於警詢、偵查及本院審理中
    均坦承不諱（見警卷第1頁至第5頁、偵卷第10頁至第12頁、
    本院卷第20頁、第36頁至第37頁），核與證人甲○○於偵查
    中證述情節相符（見偵卷第11頁至第12頁），並有內政部警
    政署刑事警察局98年4月28日刑紋字第0980056248號鑑驗書1
    份、監視影像畫面4張、現場及模擬犯案經過照片15張在卷
    足憑（見警卷第13頁至第25頁），堪認被告首揭自白與事實
    相符。
  (二)從而，被告意圖為自己不法之所有及基於毀損之犯意，於上
    開時、地，以上開強暴之方式，至使甲○○不能抗拒，而損
    壞抽屜鎖頭，強取抽屜內7百元，足以生損害於甲○○之行
    為，事證明確，犯行堪以認定。
二、論罪科刑之理由：
  (一)被告乙○○所為，係犯刑法第328條第1項強盜罪、刑法第35
    4條毀損罪。
  (二)又強盜罪並非以毀損為當然之方法，被告既當場對告訴人甲
    ○○實施強暴，並損壞抽屜鎖頭，強行取走抽屜內7百元，
    則被告於犯強盜罪外，尚觸犯毀損罪，係一行為觸犯二罪名
    ，為想像競合犯，應從一重論以強盜罪。公設辯護人辯稱毀
    損係強盜行為之當然結果云云，顯不足採。
  (三)被告於95年間因毒品危害防制條例案件，經本院以95年度訴
    字第431號判處有期徒刑10月、6月，應執行有期徒刑1年2月
    確定；復於96年間因竊盜案件，經本院以96年度易字第31號
    判處有期徒刑4月共3罪、3月共3罪、3月，應執行有期徒刑1
    年確定，嗣上開有期徒刑經本院裁定減刑後定應執行有期徒
    刑1年，並於97年1月18日執行完畢，此有臺灣高等法院被告
    前案紀錄表1份在卷可參，其於5年以內故意再犯本件有期徒
    刑以上之罪，應依刑法第47條第1項規定，論以累犯，並加
    重其刑。
  (四)被告雖有強盜之行為，惟其係因海洛因毒癮發作，亟需金錢
    購買毒品，一時短於失慮而犯下本案，犯罪後已深知悔悟，
    並努力戒除毒癮，且其僅係以徒手環抱方式，將告訴人甲○
    ○推入該雜貨店廚房，再強行拉開櫃檯抽屜取走財物，手段
    尚屬溫和，而取得之財物僅7百元，所生危害有限，犯罪情
    節尚非極為重大，若不論強盜之動機、手段、所生危害，均
    處以刑法第328條第1項之法定刑5年以上有期徒刑，依本件
    實際犯罪之情狀而言，尚屬過苛，顯屬情輕法重，有傷一般
    國民對於法律之情感，故綜合前述各情，認被告所犯強盜罪
    ，情狀尚堪憫恕，應依刑法第59條規定，酌量減輕其刑，並
    依法先加後減。
  (五)審酌被告有竊盜、毒品危害防制條例之犯罪前科，此有臺灣
    高等法院被告前案紀錄表1份在卷可參，素行不佳，且其四
    肢健全，竟不思循正途賺取金錢，反強盜告訴人甲○○之財
    物，造成告訴人受有損害，影響社會治安，及考量被告犯罪
    之手段尚稱平和，取得財物非鉅，於犯罪後坦承犯行，態度
    良好等一切情狀，量處如主文所示之刑。
  (六)至於扣案之長袖條紋毛線衣1件，係被告所有，供日常生活
    穿著使用，並非供被告強盜犯罪使用之物，此業經被告於本
    院審理中供述明確（見本院卷第35頁），爰不予宣告沒收，
    併此敘明。
三、適用之法律：
  (一)程序法方面：刑事訴訟法第299條第1項前段。
  (二)實體法方面：刑法第328條第1項、第354條、第55條、第47
    條第1項、第59條，刑法施行法第1條之1第1項、第2項前段
    。
本案經檢察官黃正綱到庭執行職務。
中    華    民    國    98    年    9     月    2     日
                  刑事第三庭  審判長法  官  林惠玲
                                    法  官  劉家祥
                                    法  官  蘇錦秀
以上正本證明與原本無異。
如不服本判決應於收受送達後十日內向本院提出上訴書狀，並應
敘述具體理由；其未敘述上述理由者，應於上訴期間屆滿後二十
日內向本院補提理由書(均須按他造當事人之人數附繕本)「切勿
逕送上級法院」。
                                    書記官  劉晨輝
中    華    民    國    98    年    9     月    3     日
【附錄本案論罪科刑法條】
★刑法第328條：
意圖為自己或第三人不法之所有，以強暴、脅迫、藥劑、催眠術
或他法，至使不能抗拒，而取他人之物或使其交付者，為強盜罪
，處5年以上有期徒刑。
以前項方法得財產上不法之利益或使第三人得之者，亦同。
犯強盜罪因而致人於死者，處死刑、無期徒刑或10年以上有期徒
刑；致重傷者，處無期徒刑或7年以上有期徒刑。
第1項及第2項之未遂犯罰之。
預備犯強盜罪者，處1年以下有期徒刑、拘役或3千元以下罰金。
★刑法第354條：
毀棄、損壞前2條以外之他人之物或致令不堪用，足以生損害於
公眾或他人者，處2年以下有期徒刑、拘役或5百元以下罰金。


司法院資訊處製作；財團法人民間司法改革基金會備份。
